# 请教陈版：关于“关联方与第三方总包关联交易”的合并处理

提问人：chenpeixia 时间：2021-06-22 08:05:09
请教陈版：甲集团新建子公司A公司，通过招投标将工程总包给外部独立第三方乙公司。乙公司又与甲集团内的B公司签订了分包协议，约定在A公司建设中，电梯采购及安装工程分包给B公司（此为B公司主营业务），双方分包价格为市场价。
请教陈版： 1 、甲集团在合并时，B公司与乙公司的交易是否属于关联交易？ 2 、甲集团在合并时，B公司卖给乙公司工程及产品的毛利，是否属于未实现毛利？毛利是否最终随着A公司厂房摊销而逐渐实现？

回答人：chenyiwei
关键是要证明甲将工程发包给乙和乙将其中的电梯工程分包给B，这两项交易是否存在关联，是否实质上构成一揽子交易，例如是否由A集团指定。
如果难以确定是否存在关联的，则基于谨慎考虑，视同两者为存在关联的一揽子交易，在集团合并报表层面将其作为内部交易予以抵销处理。